臺灣高雄地方法院刑事裁定　　　　　　　　　　　　九十三年度交聲字第一八號
　　原處分機關　高雄市政府
　　受處分人　　乙○○
　　即異議人
右列受處分人因違反道路交通管理處罰條例案件，對於高雄市政府九十三年二月六日
所為之處分（原處分：高市交裁字第三二─Ｂ00000000號），聲明異議，本
院裁定如左：
    主  文
異議駁回。
    理  由
一、異議意旨略以：異議人即受處分人乙○○於民國九十二年八月十一日上午十一時
    許，駕駛車牌號碼Ｌ八─三三三六號自用小客車，沿高雄市三民區○○○路外側
    快車道由北往南方向行駛，行該路四九一號前，欲右轉進入「上正汽車股份有限
    公司」（以下簡稱上正汽車公司）入口時，已先停止民族一路北向外側快車道與
    慢車道間之分隔島，待慢車道無車輛時才啟動車子右轉，係因被害人甲○○超速
    行駛，且未讓已過中心處轉彎行駛之異議人所駕駛之汽車先行，方肇致本件車禍
    ，異議人並無過失，況被害人甲○○當時並未受傷，原處分機關之處分與法不符
    ，實難甘服，爰聲明異議，請求撤銷原處分云云。
二、按汽車行駛至交岔路口，轉彎車應讓直行車先行，道路交通安全規則第第一百零
    二條第一項第六款定有明文。又按汽車轉彎時，不讓直行車先行，處新台幣（下
    同）六百元以上一千八百元以下之罰鍰；又汽車駕駛人，駕駛汽車違反道路交通
    安全規則，因而肇事致人受傷者，吊扣其駕駛執照三個月至六個月；道路交通管
    理處罰條例第四十八條第一項第六款、第六十一條第三項（裁決書誤載為第六十
    一條第一項第三款）分別定有明文。
三、經查，本件車禍係發生在高雄市三民區○○○路四九一號上正汽車公司入口處前
    方，車禍發生前，被害人甲○○騎乘車牌號碼ＮＬＵ─七七三號機車，沿民族一
    路南向機慢車道直行欲通過該入口，異議人駕駛上開自用小客車，沿民族一路南
    向外側快車道欲右轉往上正汽車公司入口行駛，此為異議人及證人甲○○自承在
    卷，而車禍發生後，異議人所駕駛之自用小客車係停在上正汽車公司入口處前方
    之民族一路南向機慢車道行車路線處，車頭朝西南，車尾朝東北，右前輪與右後
    輪分別距離入口北側道邊線延伸線約三˙四公尺、二˙六公尺，左前車角距民族
    一路西側路線延伸線二˙七公尺；被害人甲○○之機車倒在異議人之汽車前方，
    車頭朝西，車尾朝東，機車前、後輪分別距離前開入口北側道邊延伸線三˙七公
    尺及三˙九公尺，後輪並距離異議人之汽車左前角二˙一公尺，其右後方留有一
    ˙八公尺刮痕，此有道路交通事故現場圖、車禍現場照片六幀存卷可佐，再參以
    異議人自承在被害人前方尚有一台機車，及被害人甲○○是撞到其汽車右前輪（
    見本院九十三年三月三十日訊問筆錄）等情研判，顯見異議人所駕駛之汽車未讓
    被害人甲○○之機車先行而肇事無訛。是異議人前開所辯稱，顯無足取。另本件
    車禍經送高雄市政府建設局車輛行車事故鑑定委員會鑑定結果，亦採同一見解，
    此有高市鑑第0000000號鑑定意見書附卷足佐。又被害人甲○○確因本件
    車禍受有頭部外傷併左臉挫傷、左肩挫傷及右手肘擦傷之傷害，此有高雄市立聯
    合醫院診斷證明書一紙在卷可憑，是異議人之過失犯行與被害人甲○○之傷害間
    ，顯有相當因果關係。綜上所述，異議人因駕駛汽車，違反轉彎時，未讓直行車
    先行之規則，因而肇事受傷，洵堪認定。從而原處分機關依首開規定，裁處異議
    人一千八百元罰鍰，並吊扣駕駛執照六個月，尚無不當。本件異議即無理由，應
    予駁回。
三、據上論斷，應依道路交通案件處理辦法第十九條裁定如主文。
中      華      民      國  九十三    年      五      月    三十一    日
                                  臺灣高雄地方法院交通法庭
                                      法  官    廖純卿
右正本證明與原本無異。
如不服本裁定，應於裁定送達後五日內，向本院提出抗告狀。
                                      書記官    劉企萍
中      華      民      國    九十三    年      六      月      二      日
